Inventaris van het archief van het Nederlandse Gezantschap / Ambassade in Groot-Brittannie (en Ierland tot 1949), 1813-1954
Nationaal Archief, Den Haag
- ARCHIEFBLOK (1920) 1937-1945
  - OPEN ARCHIEF
    - STUKKEN BETREFFENDE BIJZONDERE ONDERWERPEN
      - C
        - POLITIEK "ALGEMEEN", C.8
          - Stukken betreffende de Nederlandse bijdrage aan en bemoeienis met de internationale commissie voor de toepassing van de non-interventie overeenkomst in Spanje., 1937-1939.; 1193; 1 pak.
          - Stukken betreffende Brits-Nederlandse samenwerking ten aanzien van de defensiepolitiek in het Verre Oosten., 1937-1941.; 1194; 1 omslag
          - Stukken betreffende de politieke verhoudingen van Groot-Brittannië en Nederland met en in een aantal landen., 1937-1945.; 1195-1196; 2 pakken.
            - Albanië,1941, Argentinië,1943-1945; België,1942-1945; Bolivia, 1943; Brazilië, 1942-1945; China, 1937-1939; Denemarken,1941; Egypte, 1942; Estland,1942-1943; Finland, 1940-1942; Frankrijk,1942-1945; Hongarije,1941; Ierland, 1941; India, 1943; Iran, 1941; Iraq, 1941; Japan, 1937-1941; Letland, 1941; Litauen, 1943; Noorwegen, 1940-1945; 1195
            - Palestina, 1938-1939, Polen,1941-1945; Rusland,1941-1945; Saoedi-Arabië, 1942; Siam, 1940-1944; Zuid-Slavië, 1945; Zwitserland, 1945; 1196
          - Stukken betreffende de internationale commissie voor de toepassing van de non-interventie overeenkomst in Spanje., 1937-1939.; 1197-1198; 2 pakken.
            - 1937 nov-1938 mei, 1197
            - 1938 jun-1939 aug, 1198
          - Stukken betreffende aangevallen en beschadigde buitenlandse schepen in Spaanse wateren. Met bijlagen., 1938.; 1199; omslag
          - Missive van de minister van Buitenlandse Zaken betreffende het Riouw incident met het Japanse schip de 'Tokuyei Maru'. Afschrift. Met bijlage., 1938.; 1200; 1 stuk
          - Stukken betreffende de neutraliteit van: Zwitserland, Noorwegen, Zweden, Denemarken, IJsland en Finland., 1938.; 1201; 1 omslag
          - Stukken betreffende het gevaar van een Duitse inval in Nederland en de Nederlandse houding ten aanzien van de doortocht van vreemde troepen over Nederlands grondgebied., 1938-1940.; 1202; 1 omslag
          - Stukken betreffende de Britse visie op de Duitse politiek., 1938-1941.; 1203; 1 omslag
          - Stukken betreffende het onderhoud tussen minister Patijn en de Britse lord Halifax., 1939.; 1204; 1 omslag
          - Stukken betreffende het uitbreken van de politieke crisis tussen Duitsland, Groot-Brittannië en andere landen., 1939.; 1205; 1 omslag
          - Stukken betreffende een vredesenquête georganiseerd door het Berlijnse 'Niederländisches Pressebüro'., 1939.; 1206; 1 omslag
          - Stukken betreffende de Japanse bezetting van de Spratley eilanden., 1939.; 1207; 1 omslag
          - Brief van de 'Economic League' inzake Duitse propaganda in Groot-Brittannië. Met bijlagen., 1939.; 1208; 1 stuk
          - Stukken betreffende de Nederlandse neutraliteit., 1939-1940.; 1209; 1 omslag
          - Stukken betreffende het aanbod tot vredesbemiddeling van koningin Wilhelmina en koning Leopold van België., 1939-1940.; 1210; 1 omslag
          - Bekendmakingen van het Britse ministerie van Buitenlandse Zaken betreffende het uitbreken van de vijandigheden met Duitsland, en de bezetting van de diverse landen door Duitsland., 1939-1941.; 1211; 1 omslag
          - Stukken betreffende het Oranje boek houdende een overzicht van de belangrijkste aangelegenheden behandeld door het ministerie van Buitenlandse Zaken in verband met de oorlogstoestand en de Nederlandse neutraliteit. Met bijlagen., 1939-1941.; 1212; 1 omslag
          - Stukken betreffende het naleven van het gifgassen verbod door diverse landen., 1939-1942.; 1213; 1 omslag
          - Stukken betreffende het vredesvoorstel van de heer St. Clare Grondona en het verzoek tot bemiddeling daarbij van de Nederlandse regering., 1940.; 1214; 1 omslag
          - Stukken betreffende de redevoering van de Nederlandse minister van Buitenlandse Zaken gehouden voor de beide kamers der Staten-Generaal over het regeringsstandpunt ten aanzien van de actuele problemen op het gebied van het buitenlands beleid. Met bijlagen., 1940.; 1215; 1 omslag
          - Stukken betreffende diverse Britse vredesvoorstellen., 1940.; 1216; 1 omslag
          - Stukken betreffende de oorlogsverklaring van Italië aan Groot-Brittannië., 1940.; 1217; 1 omslag
          - Stukken betreffende de Britse visie op het omsmelten van Boliviaans ijzererts in de V.S., 1940.; 1218; 1 omslag
          - Stukken betreffende de diplomatieke verhouding tussen Nederland en Frankrijk, juli-dec., 1940.; 1219; 1 omslag
          - Stukken betreffende de Britse visie, met name van de pers op Nederland. Met bijlagen., 1940-1945.; 1220; 1 omslag
          - Stukken betreffende door Japan bezette gebieden., 1941-1942.; 1221; 1 omslag
          - Missive van de minister van Buitenlandse Zaken betreffende de rede van Lord Vansittart Met bijlage., 1942.; 1222; 1 stuk
          - Stukken betreffende het bezoek van een Nederlandse delegatie aan Nieuw-Zeeland in het kader van de Tasman herdenking aldaar. Met bijlagen., 1942-1943.; 1223; 1 omslag
          - Stukken betreffende Brits-Joodse krijgsgevangenen in Duitsland., 1943.; 1224; 1 omslag
          - Stukken betreffende het Canadese financiële hulpfonds voor bondgenoten., 1943.; 1225; 1 omslag
          - Missive van de minister van Buitenlandse Zaken betreffende het Pools-Russische geschil over de gezamenlijke grens, en de samenstelling van de Poolse regering., 1944.; 1226; 1 stuk
          - Stukken betreffende de 'International Brigade Association' inzake belangenbehartiging van de Rode Brigadeleden uit de Spaanse burgeroorlog., 1944-1945.; 1227; 1 omslag
          - Missive van de minister van Buitenlandse Zaken inzake Nederlanders in het Poolse kamp Oswiecim (Auschwitz). Met bijlage., 1945.; 1228; 1 stuk
          - Stukken betreffende de Nederlandse consulaire vertegenwoordiging in Duitsland., 1945 mei-aug.; 1229; 1 omslag
          - Stukken betreffende de Duitse sabotage bij de Nederlands-Duitse grens., 1945 jul.-nov.; 1230; 1 omslag
        - DIPLOMATIE EN GELOOFSBRIEVEN, C.9
          - Stukken betreffende buitenlandse vertegenwoordigingen in Nederland., 1938-1940.; 1231; 1 omslag
          - Stukken betreffende de Britse gezant in Nederland., 1938-1939.; 1232; 1 omslag
          - Stukken betreffende de overhandiging van de geloofsbrieven door de Nederlandse gezant/ambassadeur te Londen en zijn benoeming., 1939 en 1942.; 1233; 1 omslag
          - Instructie van de gezant aan de gouverneur-generaal van Nederlands-Indië inzake het vertrek van de Duitse consul aldaar., 1940 mei.; 1234; 1 stuk
          - Stukken betreffende het vertrek van het Nederlandse diplomatieke en consulaire personeel uit Rome., 1940 jun.; 1235; 1 omslag
          - Stukken betreffende de diplomatieke vertegenwoordigingen bij de Nederlandse regering te Londen., 1940-1944.; 1236; 1 omslag
          - Stukken betreffende de benoeming van een Nederlandse ambassadeur in de Sovjet-unie., 1942.; 1237; 1 omslag
          - Stukken betreffende de Nederlandse gezant in Saoedi-Arabië., 1943.; 1238; 1 omslag
          - Stukken betreffende het herstel van het Nederlandse gezantschap bij het Vaticaan., 1943.; 1239; 1 omslag
          - Stukken betreffende het overlijden van president Roosevelt van de V.S., 1945.; 1240; 1 omslag
          - Missive van de minister van Buitenlandse Zaken betreffende de buitenlandse vertegenwoordigingen in Nederland. Met bijlage., 1945.; 1241; 1 stuk
        - VRIJDOMMEN GEZANTSCHAP/AMBASSADE (ACCOMMODATIE REGERING), C.10
          - Stukken betreffende de accommodatie van de Nederlandse regering te Londen., 1942-1944.; 1242; 1 omslag
        - PERSONEEL GEZANTSCHAP/AMBASSADE EN ANDER OVERHEIDSPERSONEEL, C.11
          - Stukken betreffende het personeel van het gezantschap/ambassade te Londen., 1937-1945.; 1243; 1 pak.
            Openbaarheid beperkt tot 01-01-2021
          - Stukken betreffende persoonlijke gegevens van ambtenaren van het departement van Buitenlandse Zaken in Londen., 1940.; 1244; 1 omslag
          - Stukken betreffende het personeel van de Economische Voorlichtingsdienst., 1945.; 1245; 1 omslag
        - GEBOUWEN, C.12
          - Stukken betreffende de huisvesting van de Nederlandse diplomatieke en consulaire vertegenwoordiging in Londen., 1937-1941.; 1246; 1 omslag
        - NEDERLANDS REGERINGSPERSONEEL EN PERSONEEL POST EN TELECOMMUNICATIE, C.15
          - Stukken betreffende het bezoek van de ministers van Buitenlandse Zaken en Koloniën aan Australië., 1941.; 1247; 1 omslag
          - Stukken betreffende personeel van de Post en Telecommunicatie., 1941-1944.; 1248; 1 omslag
          - Notulen van de bij de 'United Maritime Authority'(UMA) aangesloten landen. Met bijlage., 1945.1; 1249; stuk
      - D
        - CONTRABANDE, D.1
          - Stukken betreffende de Britse ontstemming over de Nederlandse uitvoer van aardolieprodukten naar Duitsland., 1939.; 1250; 1 omslag
          - Stukken betreffende de handel van de V.S. met neutrale landen., 1939.; 1251; 1 omslag
          - Stukken betreffende goudzendingen van Nederland naar Nederlands-Indië en de V.S., 1939.; 1252; 1 omslag
          - Stukken betreffende het tot stand komen van het zogenaamde 'War Trade Agreement' met Groot-Brittannië over in-en uitvoer van produkten., 1939-1940.; 1253; 1 pak.
          - Stukken betreffende in-en uitvoer van en voor Philips produkten., 1940.; 1254; 1 omslag
          - Stukken betreffende het Nederlandse aanbod van scheepsruimte aan België., 1940.; 1255; 1 omslag
          - Rapporten inzake handelsbesprekingen tussen Nederland en Frankrijk., 1940.; 1256; 1 omslag
          - Stukken betreffende de Nederlandse voorraden aan aardolieprodukten., 1940.; 1257; 1 omslag
          - Stukken betreffende een transactie op het gebied van het veredelingsverkeer., 1940.; 1258; 1 omslag
        - AANGEHOUDEN LADINGEN EN SCHEPEN, D.2
          - Stukken betreffende het aanhouden van Nederlandse schepen en het controleren van hun ladingen door de Britse autoriteiten., 1939.; 1259; 1 omslag
          - Staten van Nederlandse schepen met gehele of gedeeltelijke regeringslading die aangehouden zijn door de Britse autoriteiten., 1939-1940.; 1260; 1 pak.
          - Stukken betreffende de Nederlandse uitvoerverboden voor bepaalde produkten., 1939-1940.; 1261; 1 omslag
          - Stukken betreffende het onderzoeken en in beslag nemen van Nederlandse scheepspost door de Britse autoriteiten., 1939-1940.; 1262; 1 omslag
          - Stukken betreffende het in beslag nemen van KLM post te Singapore door de Britse autoriteiten., 1939-1940.; 1263; 1 omslag
          - Stukken betreffende controle en in beslagname door de Britse autoriteiten van voor de ANIC (Algemene Nederlandse Invoer Centrale) bestemde goederen., 1939-1940.; 1264; 1 omslag
          - Stukken betreffende de Nederlandse commissie voor aangehouden ladingen., 1939-1940.; 1265; 1 omslag
          - Stukken betreffende Britse contrabande controle van K.N.S.M. schepen in de Downs., 1939-1940.; 1266; 1 omslag
          - Stukken betreffende het door de Britse autoriteiten van boord halen en interneren van Duitse passagiers op Nederlandse schepen., 1939-1940.; 1267; 1 omslag
          - Stukken betreffende ladingen aan boord van gezonken Nederlandse schepen., 1939-1941.; 1268; 1 omslag
          - Stukken betreffende het opbrengen door de Britse autoriteiten van Deense en Noorse schepen met Nederlands-Indische ladingen., 1940.; 1269; 1 omslag
          - Stukken betreffende het aanhouden en opbrengen door de Britse autoriteiten van de Nederlandse schepen 'Vulcanus' en 'Irene'., 1940.; 1270; 1 omslag
          - Stukken betreffende het Britse systeem van 'ship's warrants' en 'navy certificates' verstrekt aan neutrale schepen in verband met de economische oorlogsvoering., 1940.; 1271; 1 omslag
        - PRIJSGERECHT, D.3
          - Stukken betreffende de verkoop van aangehouden Nederlandse ladingen door de Britse 'Prize Court'., 1939-1940.; 1272; 1 omslag
        - VREEMDE VLIEGTUIGEN EN SCHEPEN, D.4
          - Stukken betreffende de schending van de Nederlandse neutraliteit door Britse schepen en vliegtuigen., 1939-1940.; 1273; 1 omslag
        - OORLOG DIVERSEN, D.5
          - Stukken betreffende het niet mogen versturen van code telegrammen door twee Nederlandse banken te Hong Kong en Singapore., 1939.; 1274; 1 omslag
          - Stukken betreffende het vertrek van de Duitse diplomatieke en consulaire ambtenaren uit Zuid-Afrika., 1939.; 1275; 1 omslag
          - Stukken betreffende de arrestatie en internering te Sydney van de Philips vertegenwoordiger A. Giberius., 1939.; 1276; 1 omslag
          - Stukken betreffende het op de Britse zwarte lijst plaatsen van Nederlands-Indische firma's., 1939-1940.; 1277; 1 omslag
          - Stukken betreffende het op de Britse zwarte lijst plaatsen van diverse Nederlandse firma's., 1939-1941.; 1278; 1 omslag
          - Stukken betreffende de toepassing van de Britse 'Trading with the Enemy Act'., 1939-1944.; 1279; 1 omslag
          - Stukken betreffende de vordering van de gemeente Oostdongeradeel op de Britse regering vanwege schade veroorzaakt door een luchtballon., 1940.; 1280; 1 omslag
          - Lijsten van personen in de Nederlandse koloniën die verdacht worden van handel met Duitsland en zodoende geplaatst zijn op een Britse zwarte lijst. Met bijlage., 1940.; 1281; 1 omslag
          - Stukken betreffende de verwoesting van de Nederlands-Hervormde kerk te Londen (Austin Friars) door een Duitse bom., 1940-1941.; 1282; 1 omslag
          - Stukken betreffende internering van Nederlanders door de Britse autoriteiten., 1940-1942.; 1283; 1 omslag
          - Stukken betreffende de betrouwbaarheid van KLM personeel., 1940-1944.; 1284; 1 omslag
          - Stukken betreffende in Spanje geïnterneerde Nederlanders., 1941-1943.; 1285; 1 omslag
          - Stukken betreffende schade toegebracht aan eigendommen van de Nederlandse Mij. voor Havenwerken in China., 1941.; 1286; 1 omslag
          - Stukken betreffende de Britse kunstenaar F.E. Beresford en zijn werk voor de Nederlandse luchtmacht., 1941-1942.; 1287; 1 omslag
          - Uittreksel van een brief betreffende Nederlanders in een Zwitsers werkkamp. Afschrift. Met bijlage., 1942.; 1288; 1 stuk
          - Stukken betreffende de Nederlandse gelegenheidskoerier en katholiek geestelijke majoor Monchen., 1942-1943.; 1289; 1 omslag
          - Stukken betreffende de vlucht van een Nederlandse marine-officier uit Duitse krijgsgevangenschap naar Zwitserland., 1943.; 1290; 1 omslag
          - Stukken betreffende de Italiaanse internering van de Shell directeur A. de Graan., 1943.; 1291; 1 omslag
          - Stukken betreffende de verkoop van baggermateriaal van de Nederlandse Mij. van Havenwerken te Macao., 1943-1944.; 1292; 1 omslag
          - Stukken betreffende de interneringskosten van Duitsers overgebracht van Nederlands-Indië naar Brits-Indië., 1943-1945.; 1293; 1 omslag
          - Brief van P.S. Heerema uit het werkkamp te Zwitserland aan mevrouw "M.Guise" te Londen. Afschrift. Met bijlagen., 1944.; 1294; 1 stuk
      - O
        - OORLOGSTOESTAND "ALGEMEEN", O.1
          - Stukken betreffende het uitbreken van de oorlog met Duitsland., 1940.; 1295; 1 omslag
          - Stukken betreffende evacuatie van kinderen uit Groot-Brittannië naar de Dominions en de V.S.., 1940-1941.; 1296; 1 omslag
          - Stukken betreffende het contract(Trust Deed) tussen het Nederlandse Rode Kruis Comité te Londen en Stratton House Ltd.., 1940-1943.; 1297; 1 omslag
          - Stukken betreffende het toelaten in het Verenigd Koninkrijk van personen afkomstig van het Iberisch schiereiland., 1941.; 1298; 1 omslag
          - Stukken betreffende Nederlandse vluchtelingen uit Portugal, Spanje en Marokko en hun vertrek naar Canada of Burma., 1941.; 1299; 1 omslag
          - Missive van de president van het Internationale Rode Kruis Comité betreffende repatriatie van burgers van vijandelijke nationaliteit. Met bijlage., 1942.; 1300; 1 stuk
          - Stukken betreffende gelden en aankopen door de Nederlandse regering ten behoeve van Nederlandse krijgsgevangenen en geïnterneerden., 1942-1944.; 1301; 1 omslag
          - Verzoek van de archivaresse mej. M.W. Jurriaanse om voor de Nederlandse overheid in Engeland of de V.S. te mogen werken. Met bijlage., 1942.; 1302; 1 stuk
          - Stukken betreffende de toelating van jeugdige vluchtelingen uit onbezet Frankrijk in het Verenigd Koninkrijk., 1942-1943.; 1303; 1 omslag
          - Stukken betreffende het toelaten van Nederlands-Joodse kinderen in Palestina., 1942-1943.; 1304; 1 omslag
          - Stukken betreffende het Britse voornemen om een vluchtelingencentrum in Algiers op te zetten., 1943.; 1305; 1 omslag
          - Stukken betreffende financiële ondersteuning door de Nederlandse regering van Nederlandse vluchtelingen in onbezet Italië., 1943.; 1306; 1 omslag
          - Stukken betreffende de verzending van pakketten aan Nederlandse krijgsgevangenen in Duitsland., 1943.; 1307; 1 omslag
        - DEFENSIE, O.2
          - Missive van de consul te Douala betreffende dienstplichtige Nederlanders in Kameroen. Met bijlage., 1940.; 1308; 1 stuk
          - Stukken betreffende de dienstneming van Nederlanders bij de Britse marine., 1940.; 1309; 1 omslag
          - Stukken betreffende de capitulatie van de Nederlandse strijdkrachten in Nederland., 1940.; 1310; 1 omslag
          - Stukken betreffende het tot stand komen van de International Labour Force (Registration of Netherlands Nationals) order van 26 mei 1941., 1940-1941.; 1311; 1 omslag
          - Alfabetisch kaartsysteem betreffende de registratie van Nederlandse onderdanen in het kader van de International Labour Force (Registration of Netherlands Nationals) order van 26 mei 1941., 1941-1945.; 1311A-1311H; 8 kaartenbakken
            - A-B, 1311A
            - C-F, 1311B
            - G-J, 1311C
            - K-L, 1311D
            - M-Q, 1311E
            - R-S, 1311F
            - St-V, 1311G
            - W-Z, 1311H
          - Stukken betreffende het Prins Bernhard fonds inzake het aankopen van materieel voor het Nederlandse leger., 1940-1941.; 1312; 1 omslag
          - Stukken betreffende de dienstneming van Nederlanders bij de Nederlandse strijdkrachten in Groot-Brittannië., 1940-1943.; 1313; 1 omslag
          - Stukken betreffende de registratie van dienstplichtige Nederlanders in het buitenland., 1940-1944.; 1314; 1 omslag
          - Stukken betreffende de dienstplicht van Engelse vrouwen werkzaam bij de Nederlandse overheid in Groot-Brittannië., 1941.; 1315; 1 omslag
          - Missive van de minister van Buitenlandse Zaken betreffende dienstneming van Zuid-Afrikanen bij de Nederlandse marine. Met bijlage., 1941.; 1316; 1 stuk
          - Stukken betreffende in Groot-Brittannië woonachtige Nederlandse reserve-officieren., 1941.; 1317; 1 omslag
          - Stukken betreffende de door de Nederlandse regering te volgen gedragslijn in geval van een invasie van Groot-Brittannië., 1941.; 1318; 1 omslag
          - Stukken betreffende de militaire dienstplicht van de Nederlandse ambtenaar dr. A.H. Philipse., 1941-1942.; 1319; 1 omslag
          - Brief van het Internationale Rode Kruis betreffende de behandeling van Nederlandse officieren in Duitse gevangenschap. Met bijlagen., 1942.; 1320; 1 stuk
          - Stukken betreffende de Nederlandse strijdkrachten in Brits-Indië, en de 'Allied Forces Ordinance' van 1942., 1942-1945.; 1321; 1 omslag
          - Stukken betreffende ontslag en verlof van Engelse vrouwen in dienst bij de Britse strijdkrachten en gehuwd zijnde met Nederlanders., 1942-1945.; 1322; 1 omslag
          - Stukken betreffende civiele vorderingen op Nederlandse militairen door de Britse 'Claims Commission'., 1943-1944.; 1323; 1 omslag
          - Stukken betreffende de dienstneming van Duitse vluchtelingen in het Britse pionierscorps., 1943-1944.; 1324; 1 omslag
          - Stukken betreffende de Nederlandse dienstweigeraar J. Gans., 1944.; 1325; 1 omslag
          - Stukken betreffende het artikel in het Londense 'Vrij Nederland' getiteld: 'aan den vooravond van de vergelding' door kapt. J.H. Huizinga., 1944-1945.; 1326; 1 omslag
        - NEDERLANDSE KOLONIËN, O.3
          - Stukken betreffende geallieerde hulp aan Nederlands West-Indië., 1940.; 1327; 1 omslag
          - Stukken betreffende de zetelverplaatsing van Nederlandse firma's naar de Nederlandse koloniën., 1940-1945.; 1328; 1 omslag
          - Stukken betreffende de uitzending van Nederlandse ingenieurs naar Nederlands-Indië., 1941.; 1329; 1 omslag
        - SCHEEPVAART, O.4
          - Stukken betreffende de opgave van de ladingen van diverse Nederlandse schepen aan de Britse autoriteiten, met verklaring dat de ladingen niet geëxporteerd worden., 1939-1940.; 1330; 1 pak.
          - Stukken betreffende maatregelen genomen om sabotage op Nederlandse schepen te voorkomen., 1940.; 1331; 1 omslag
          - Stukken betreffende de instructie aan kapiteins van Nederlandse schepen uit bezet Nederland om in neutrale havens te blijven liggen., 1940-1941.; 1332; 1 omslag
          - Stukken betreffende de 'Netherlands Shipping and Trading Company Ltd'., 1940-1941.; 1333; 1 omslag
          - Nota betreffende het charteren van Nederlandse scheepsruimte door de Britse overheid. Met bijlagen., 1941.; 1334; 1 stuk
          - Stukken betreffende de verliezen gemaakt door de Nederlandse handelsvloot., 1941.; 1335; 1 omslag
          - Stukken betreffende de handhaving van de tucht aan boord van de Nederlandse koopvaardijvloot., 1941-1945.; 1336; 1 omslag
          - Stukken betreffende scheepsverklaringen van een viertal Nederlandse schepen. Met bijlagen., 1943-1945.; 1337; 1 omslag
        - OORLOGSPERS, O.5
          - Stukken betreffende de standplaats van het Algemeen Nederlands Persbureau (ANP)., 1940.; 1338; 1 omslag
          - Verslagen van radio Oranje uitzendingen., 1941.; 1339; 1 omslag
          - Stukken betreffende het door de Nederlandse regering gesteunde en in Londen uitgegeven weekblad 'Vrij Nederland'., 1941.; 1340; 1 omslag
          - Stukken betreffende de oprichting van het 'Netherlands Bureau of Information' te New York. Doorslagen., 1941.; 1341; 2 stukken
        - OORLOGSMAATREGELEN, O.6
          - Stukken betreffende de belangenbehartiging door Nederland voor Duitsland, Hongarije en Griekenland in diverse landen., 1939-1941.; 1342; 1 omslag
          - Stukken betreffende de Nederlandse belangenbehartiging door de V.S. in diverse landen., 1940-1942.; 1343; 1 omslag
          - Stukken betreffende een eventuele evacuatie van Nederlanders uit Palestina., 1941.; 1344; 1 omslag
          - Stukken betreffende de moeilijkheden met betrekking tot de erkenning van de bepalingen van het K.B. van 24 mei 1940 omtrent in Staatseigendom overgegane vorderingen van personen buiten bezet Nederland. Met bijlagen., 1941.; 1345; 1 omslag
          - Officiële mededeling van de Nederlandse regering betreffende de vermeende verkoop door de Duitsers van uitreisvergunningen voor veelal Joodse Nederlanders uit bezet gebied. Met bijlagen., 1942.; 1346; 1 stuk
          - Missive van de minister van Financiën over de benoeming van de heer N.A. de Gaay Fortman als financieel adviseur bij de Reconstructie Commissie., 1943.; 1347; 1 stuk
        - NA-OORLOGSE OPBOUW VAN NEDERLAND, O.7
          - Stukken betreffende de na-oorlogse reorganisatie van Nederland., 1943.; 1348; 1 omslag
        - BRITSE REPRESAILLEMAATREGELEN TEGEN DUITSE EXPORT, O.8
          - Stukken betreffende het door een mijn vergaan van het Nederlandse schip 'Simon Bolivar' in de Noordzee, en het Japanse schip 'Terukuni Maru'., 1939-1940.; 1349; 1 omslag.
            zie nr. 1135